Minutes et répertoires du notaire Jean Adrien COUSIN, 22 janvier 1842 - 7 novembre 1866 (étude XXVII)
Archives nationales
- Minutes de Jean Adrien COUSIN, 22 janvier 1842 - décembre 1866; MC/ET/XXVII/767 - MC/ET/XXVII/855
  - Minutes. 1851, juillet - octobre, juillet - octobre 1851; MC/ET/XXVII/800
    - Procuration rente publique, vente de rente etat 5%, 105f., 24 octobre 1851; MC/ET/XXVII/800
      Domicile: Paris (Paris) rue de Vaugirard, 146
    - Procuration acte, dépôt, remise de titres d'actions de diverses compagnies., 27 octobre 1851; MC/ET/XXVII/800
      Nom, qualité: (M.) Chollet-Dubourget, Victor Hyacinthe Camille.
      Domicile: Chambery (Haute-Savoie).
      Nom, qualité: (M.) Pelletier de La Garde, Henri Auguste Paul.
      Domicile: Saint-Didier (Vaucluse).
    - Dépôt d'un acte de société concernant les mines de Bône par Hugues Antoine Joseph Eugène Maret de Bassano., 28 octobre 1851; MC/ET/XXVII/800
      De l'image fixe à l'image animée (1820-1910), documents du Minutier central des notaires de Paris relatifs à l'histoire des photographes et de la photographie, par Marc Durand, Paris, Archives nationales, 2013 (sous presse), notice n° 3347 (version dématérialisée de l'instrument de recherche, les notices biographiques et compléments de descriptions d'actes ne se trouvent que sur la version papier de l'ouvrage, voir contexte dans le Plan d’orientation général - Notaires de Paris, guides thématiques du Minutier).
      Maret de Bassano, Hugues Antoine Joseph Eugène
    - Prorogation, delai de reglement de dette, 40000f., 28 octobre 1851; MC/ET/XXVII/800
      Nom, qualité: (M.) Gautier, Jean Louis.
      Domicile: Paris (Paris) rue Bellefond, 24
    - Société, création, dépôt de pièces, société d'exploitation de mines de fer oxydule, Bone (algerie) Meboudjha (la)., 28 octobre 1851; MC/ET/XXVII/800
      Profession: conseiller à la cour-des-comptes, Paris (Paris).
      Relations: administrateur des biens de l'intervenant 2.
      Relations: successeur de l'intervenant 3.
      Nom: Société de Mines de Fer Bassano (eugene De) et C*.
    - Notoriété, capacite de conduire des travaux sur une concession de mine de fer, Bone (algerie) Meboudja (la)., 29 octobre 1851; MC/ET/XXVII/800
      Nom, qualité: (M.) Fertiaux, Francois.
      Domicile: Paris (Paris) rue Neuve-Breda, 21.
      Nom, qualité: (M.) Jacquet, Victor Pierre.
      Domicile: Paris (Paris) rue du Cherche-Midi, 42.
      Nom: Société Des Mines de Fer de Bone (algerie)
    - Mainlevée d'opposition, paiement de créance., 29 octobre 1851; MC/ET/XXVII/800
      Nom, qualité: (M.) Leze, Pierre.
      Profession: ingenieur constructeur d'usines à gaz, Paris (Paris).
      Domicile: Paris (Paris) boulevard Beaumarchais, 102.
      Nom, qualité: (M.) Soultzener, Charles.
      Domicile: Paris (Paris) rue Richelieu, 11.
      Nom: Compagnie D'Assurances Le Palladium.
      Domicile: Paris (Paris) rue Richelieu, 115
    - Mainlevée, hypotheque., 30 octobre 1851; MC/ET/XXVII/800
      Nom, qualité: (M.) Presleur, Francois Antoine.
      Profession: employe-de-commerce (ancien), Paris (Paris).
      Domicile: Paris (Paris) rue Vieille-du-Temple, 26.
      Relations: héritier de l'intervenant 6.
      Nom, qualité: (M.) Dubus, Louis Marie.
      Profession: monteur en bronzes, Paris (Paris).
      Domicile: Paris (Paris) rue des Gravilliers, 59.
      Nom, qualité: (Mme ou Mlle) Dubus, Emilie Honorine Charlotte.
      Domicile: Paris (Paris) rue Saint-Paul, 8.
      Nom, qualité: (Mme ou Mlle) Dubus, Aimee Alexandrine.
      Relations: épouse de l'intervenant 5, héritier de l'intervenant 6.
      Nom, qualité: (M.) Pinta, Jean Baptiste Leon.
      Nom, qualité: (Mme ou Mlle) Presleur, Pierrette Madeleine.
      Nom, qualité: (M.) Dubus, Louis.
      Nom, qualité: (M.) Marcille, Georges.
      Relations: débiteur de l'intervenant 9.
      Intervenant 9, indirect:
      Nom, qualité: (M.) Presleur, Charles.
      Relations: père de l'intervenant 6
  - Minutes. 1851, novembre - décembre, novembre - décembre 1851; MC/ET/XXVII/801
    - Notoriété, attestation de mariage., 4 novembre 1851; MC/ET/XXVII/801
      Domicile: Paris (Paris) rue Mouffetard, manufacture des Gobelins.
      Relations: épouse de l'intervenant 2
    - Procuration acte, substitution, dépôt, administration de succession., 5 novembre 1851; MC/ET/XXVII/801
      Nom, qualité: (M.) Thirouin, Louis Leon.
      Domicile: Paris (Paris) rue de l'Universite, 51.
      Relations: procureur de l'intervenant 2.
      Nom, qualité: (M.) Schmitz, Juste Eugene.
      Profession: ingenieur des mines, Paris (Paris).
      Domicile: Paris (Paris) rue Neuve-Coquenard, 11.
      Relations: père de l'intervenant 2
    - Succession, inventaire après décès., 6 novembre 1851; MC/ET/XXVII/801
      Nom, qualité: (M.) Guillaume, Jean Baptiste Hippolyte.
      Profession: marchand de vin (ancien), Paris (Paris).
      Domicile: Paris (Paris) rue Jeannisson, 8
    - Succession, inventaire après décès., 7 novembre 1851; MC/ET/XXVII/801
      Nom, qualité: (Mme ou Mlle) Gabillot, Caroline.
      Domicile: Paris (Paris) rue Saint-Honore, 378.
      Nom, qualité: (M.) Seguin, Pierre.
      Profession: propriétaire, pharmacien, Paris (Paris).
      Domicile: Paris (Paris) rue Saint-Honore, 378
    - Transport, créance, 10000f., 8 novembre 1851; MC/ET/XXVII/801
      Nom, qualité: (M.) Cavallier, Francois Louis Joseph Hilaire.
      Profession: verificateur des domaines du departement de la seine, Paris (Paris).
      Domicile: Paris (Paris) avenue Lord-Byron, 11bis.
    - Procuration générale., 10 novembre 1851; MC/ET/XXVII/801
      Nom, qualité: (M.) Sayve de, Arthur.
      Profession: attache aux affaires-etrangeres, Paris (Paris).
      Nom, qualité: (M.) Du Couedic, Louis Marie Corentin.
      Profession: representant du finistere, Paris (Paris).
      Domicile: Paris (Paris) rue de l'Universite, 31
    - Mariage., 10 novembre 1851; MC/ET/XXVII/801
      Nom, qualité: (M.) Fevre, Victor Henri.
      Profession: professeur de lycee, Bordeaux (Gironde).
      Domicile: Bordeaux (Gironde).
      Nom, qualité: (M.) Fevre, Jean Baptiste Simon.
      Profession: inspecteur-general des ponts-et-chaussees, Paris (Paris).
      Domicile: Paris (Paris) rue de Grenelle-St-Germain, 14.
      Nom, qualité: (Mme ou Mlle) Baudesson, Marie Louise Alexandrine.
      Domicile: Paris (Paris) rue d'Assas, 7.
      Nom, qualité: (M.) Baudesson, Augustin Edme Michel.
      Profession: ingenieur-en-chef des ponts-et-chaussees
    - Succession, notoriété., 14 novembre 1851; MC/ET/XXVII/801
      Nom, qualité: (Mme ou Mlle) Borville de, Jeanne Victoire.
      Domicile: Vaugirard (Paris) rue de Vanves, 10
    - Mariage., 15 novembre 1851; MC/ET/XXVII/801
      Nom, qualité: (M.) Clement, Gabriel.
      Profession: bottier (ouvrier), Paris (Paris).
      Domicile: Paris (Paris) rue Saint-Louis-St-Honore, 4.
      Nom, qualité: (M.) Clement, Nicolas.
      Profession: jardinier, Etain (Meuse).
      Domicile: Etain (Meuse).
      Nom, qualité: (Mme ou Mlle) Lacan, Henriette Desiree.
      Domicile: Paris (Paris) rue Jeannisson, 8.
    - Prorogation, delai de remboursement d'emprunt, 9000f., 15 novembre 1851; MC/ET/XXVII/801
      Profession: propriétaire cultivateur, Chevilly-Larue (Val-de-Marne), Saussaye (la).
      Nom, qualité: (M.) Marie, Pierre.
      Profession: entrepreneur de batiments, Passy (Paris).
      Domicile: Passy (Paris) rue de l'Eglise, 22.
      Relations: ancien débiteur de l'intervenant 1, remplacé(e) par l'intervenant 03.
      Nom, qualité: (M.) Lefol, Louis Thomas.
      Domicile: Paris (Paris) rue d'Arcole, 11
    - Tutelle, compte., 15 novembre 1851; MC/ET/XXVII/801
      Nom, qualité: (M.) Gallocher de La Gallisserie, Paul Martin Philemon.
      Profession: ingenieur-en-chef des ponts-et-chaussees, Paris (Paris).
      Relations: tuteur de l'intervenant 2, tuteur de l'intervenant 3.
      Nom, qualité: (M.) Baudesson, Auguste Michel Marie Martin.
      Profession: licencie en droit.
      Relations: neveu de l'intervenant 1.
      Relations: épouse de l'intervenant 4, niece de l'intervenant 1.
      Domicile: Bordeaux (Gironde)
    - Décharge, dépôt, mandat de recouvrement de créances, 16000f., 17 novembre 1851; MC/ET/XXVII/801
      Nom, qualité: (Mme ou Mlle) Aubry, Jeanne Catherine.
      Nom, qualité: (M.) Danloup-Verdun, Louis.
      Profession: chef-d'escadron (retraite).
      Domicile: Paris (Paris) rue de l'Universite, 5.
      Relations: remplacé(e) par l'intervenant 05.
    - Procuration revenus, perception et administration de loyers fermages rentes., 18 novembre 1851; MC/ET/XXVII/801
      Nom, qualité: (Mme ou Mlle) Haler, Marie Louise Josephine.
      Domicile: Grenelle (Paris) rue du Commerce, 21.
      Nom, qualité: (M.) Bissont, Simon Pierre.
      Nom, qualité: (M.) Tripier, Pierre Suzanne.
      Profession: loueur de voitures, Paris (Paris).
      Domicile: Grenelle (Paris) rue Fremicourt, 19
    - Bail, ferme, 8ha, fermage 8000f, Chailly (Seine-et-Marne) Ferme de Voisins., 18 novembre 1851; MC/ET/XXVII/801
      Nom, qualité: (Mme ou Mlle) Jouffroy, Marie Caroline.
      Domicile: Paris (Paris) rue des Sts-Peres, 5.
      Domicile: Paris (Paris) rue des Sts-Peres, 56.
      Nom, qualité: (M.) Vignier, Honore Cyprien.
      Profession: cultivateur, Chailly (Seine-et-Marne).
      Domicile: Chailly (Seine-et-Marne)
    - Testament olographe, dépôt., 19 novembre 1851; MC/ET/XXVII/801
      Profession: propriétaire, suppleant de juge-de-paix (ancien), Paris (Paris).
      Domicile: Paris (Paris) rue Saint-Honore, 274
    - Obligation, emprunt pour paiement de solde de maison, 100000f sur 168500f, Paris (Paris) rue d'Amboise, 5., 19 novembre 1851; MC/ET/XXVII/801
      Nom, qualité: (M.) Hain, Pierre Victor.
      Domicile: Paris (Paris) rue de Seine-St-Germain, 51.
      Relations: débiteur de l'intervenant 3, débiteur de l'intervenant 4.
      Relations: subrogé(e) de l'intervenant 3, subrogé(e) de l'intervenant 4.
      Nom, qualité: (M.) Pelard, Frederic Vincent Marie.
      Domicile: Paris (Paris) rue Hautefeuille, 16.
      Nom, qualité: (M.) Pelard, Polydore.
      Domicile: Marigny-les-Usages (Loiret).
      Relations: frère de l'intervenant 3
    - Procuration rente publique, vente de rente etat 5%, 123f., 21 novembre 1851; MC/ET/XXVII/801
      Nom, qualité: (Mme ou Mlle) Harpin, Marie Madeleine.
      Domicile: Paris (Paris) rue Charlot, 13.
      Nom, qualité: (M.) Vautrin, Antoine Adrien.
      Nom, qualité: (M.) Manget, Hippolyte Nicolas.
    - Constitution, rente viagere de 117f, 900f., 22 novembre 1851; MC/ET/XXVII/801
      Nom, qualité: (M.) Riquier, Antoine Augustin.
      Domicile: Paris (Paris) rue Mouffetard, manufacture des Gobelins
    - Testament olographe, dépôt., 26 novembre 1851; MC/ET/XXVII/801
      Nom, qualité: (M.) Burnett, Philip.
      État civil: n- anglais, décédé.
      Domicile: Paris (Paris) avenue de la-Motte-Piquet, 8
    - Société, création, entreprise d'epuration d'huile, fonds social 400000f, Paris (Paris) rue du Caire, 13., 28 novembre 1851; MC/ET/XXVII/801
      Nom, qualité: (M.) Leveaux, Louis Antoine.
      Domicile: Paris (Paris) rue du Caire, 13.
      Nom, qualité: (M.) Desmarais, Henri.
      Profession: négociant (commis), Paris (Paris).
      Relations: associé(e) de l'intervenant 1
    - Société, création, commerce de cuir et peaux en gros et detail, fonds social 150000f, Paris (Paris) Rue_de_l'Ecole-de-Medecine, 103., 29 novembre 1851; MC/ET/XXVII/801
      Nom, qualité: (Mme ou Mlle) Larue, Marie Virginie.
      Relations: veuve de l'intervenant 3, fille de l'intervenant 1.
      Nom, qualité: (M.) Cambon, Marie Joseph Hippolyte.
    - Désistement, saisie sur immeubles, Paris (Paris) rue de Malte, 27, rue du Jeu-de-Boule, 12., 1er décembre 1851; MC/ET/XXVII/801
      Nom, qualité: (M.) Couturier, Edme Amedee.
      Profession: avoué (ancien), Paris (Paris).
      Domicile: Paris (Paris) rue Bleue, 19.
      Nom, qualité: (M.) Foucaud, Jean.
      Domicile: Paris (Paris) rue Chatillon, 15.
      Nom, qualité: (Mme ou Mlle) Billard, Amable Elisabeth.
      Domicile: Paris (Paris) passage du Jeu-de-Boule, 11.
      Relations: épouse de l'intervenant 4, veuve de l'intervenant 5.
      Nom, qualité: (M.) Manguez, Jacques Louis.
      Profession: serrurier (maître), Paris (Paris).
      Nom, qualité: (M.) Destrumel, Louis Nicolas.
    - Obligation, emprunt, 10000f., 1er décembre 1851; MC/ET/XXVII/801
      Domicile: Paris (Paris) rue Claude-Vellefaux X rue de Chatillon.
      Relations: subrogé(e) de l'intervenant 4.
      Nom, qualité: (M.) Sollier, Ovide Eleonore.
      Profession: doreur sur metaux, Paris (Paris).
      Domicile: Paris (Paris) rue Chapon, 1.
      Profession: avoué à la cour-d'appel (ancien), Paris (Paris).
      Domicile: Paris (Paris) rue Bleue, 19
    - Succession, inventaire après décès., 3 décembre 1851; MC/ET/XXVII/801
    - Vente, maison et jardin, 5000f, Gaillon (Yvelines)., 3 décembre 1851; MC/ET/XXVII/801
      Nom, qualité: (Mme ou Mlle) Langry, Jeanne Henriette.
      Domicile: Paris (Paris) rue Jacob, 10.
      Nom, qualité: (M.) Mailly, Joseph Victor.
      Nom, qualité: (M.) Clement, Louis Jean Eugene.
      Profession: marchand d'estampes, Paris (Paris).
      Domicile: Paris (Paris) quai Voltaire, 3.
      Nom, qualité: (M.) Desrat, Georges Gabriel.
      Profession: professeur de danse, Paris (Paris).
      Domicile: Paris (Paris) rue Saint-Guillaume, 10
    - Procuration acte, dépôt, liquidation de communaute de biens apres separation., 8 décembre 1851; MC/ET/XXVII/801
      Nom, qualité: (Mme ou Mlle) Lecoq, Louise Desiree.
      Domicile: Saint-Andre-de-l'Eure (Eure).
      Relations: séparé(e) de bien par justice de l'intervenant 2.
      Nom, qualité: (M.) Blondeau, Pierre Louis Marie.
      Nom, qualité: (M.) Fraysse, Jules Antoine.
      Profession: clerc-d'avoue (principal), Paris (Paris).
      Domicile: Paris (Paris) rue du Dragon, 14
    - Succession, inventaire après décès., 10 décembre 1851; MC/ET/XXVII/801
      Nom, qualité: (M.) Burnett, Philippe.
      Domicile: Paris (Paris) avenue de la-Motte-Piquet, 8.
      Relations: oncle de l'intervenant 2.
      Nom, qualité: (M.) Burnett, John.
      Domicile: Plymouth (angleterre)
    - Succession, liquidation., 10 décembre 1851; MC/ET/XXVII/801
      Nom, qualité: (M.) Martin, Etienne Germain.
      Domicile: Paris (Paris) rue de l'Arcade, 25
    - Société, dépôt de pièces, assemblee générale d'actionnaires de mines de fer, Bone (algerie) Meboudjha., 13 décembre 1851; MC/ET/XXVII/801
      Nom: Société Des Mines de Bone (algerie).
      Nom: Société Eugene de Bassano et Cie
    - Société, dépôt de pièces, assemblee générale d'actionnaires de mines de fer, Bone (algerie) Meboudjha., 13 décembre 1851; MC/ET/XXVII/801
    - Succession, liquidation., 17 décembre 1851; MC/ET/XXVII/801
      Nom, qualité: (M.) Moutier, Alexandre Desire.
      Domicile: Paris (Paris) rue des Canettes, 17
    - Société, création, entreprise de conservation et reparation de tapis, fonds social 4000f, Paris (Paris) rue du Parc, 5., 18 décembre 1851; MC/ET/XXVII/801
      Nom, qualité: (M.) Goy, Clement.
      Profession: rentrayeur (ouvrier), Paris (Paris).
      Domicile: Paris (Paris) rue Poissonniere, 21.
      Nom, qualité: (M.) Sollier, Marie Alexis.
      Domicile: Paris (Paris) impasse Saint-Claude, 4.
    - Délivrance de legs, paiement de legs particuliers, rente de 425f., 18 décembre 1851; MC/ET/XXVII/801
      Domicile: Paris (Paris) rue des Canettes, 13.
      Nom, qualité: (M.) Merville, Charles Auguste.
      Domicile: Maffliers (95).
      Nom, qualité: (Mme ou Mlle) Brun, Louise.
      Domicile: Paris (Paris) place Maubert, 28.
      Relations: séparé(e) de corps et de biens de l'intervenant 5.
      Nom, qualité: (M.) Ferrant, Pierre Francois Juste.
      Domicile: Paris (Paris) rue du Vieux-Colombier, 12.
      Nom, qualité: (personne morale) Merville (enfants).
      Relations: enfants de l'intervenant 7.
      Nom, qualité: (M.) Merville, Francois Philippe.
      Nom, qualité: (M.) Merville, Philippe Louis.
      Profession: papetier (marchand), Paris (Paris).
      Domicile: Paris (Paris) passage Jouffroy, 18.
      Relations: filleul(e) de l'intervenant 2
    - Succession, renonciation., 20 décembre 1851; MC/ET/XXVII/801
      Nom, qualité: (M.) Richomme, Joseph Theodore.
      Domicile: Paris (Paris) rue du Cherche-Midi, 28
    - Quittance, paiement d'adjudication de maison, 25481f, Paris (Paris) rue Simon-Lefranc, 17., 26 décembre 1851; MC/ET/XXVII/801
      Nom, qualité: (personne morale) Allais (hoirs).
      Nom, qualité: (Mme ou Mlle) Sellier, Helene Desiree.
      Domicile: Belleville (Paris) rue des Rigoles, 6.
      Nom, qualité: (M.) Allais, Pierre Felix.
      Nom, qualité: (M.) Saliege, Michel.
      Profession: marchand de fer, Paris (Paris).
    - Procuration générale, dépôt., 30 décembre 1851; MC/ET/XXVII/801
      Nom, qualité: (Mme ou Mlle) Lusardy, Isabelle.
      Profession: religieuse de Saint-thomas-de-villeneuve, Saint-Germain-en-Laye (Yvelines).
      Domicile: Saint-Germain-en-Laye (Yvelines).
    - Obligation, emprunt, 10000f., 30 décembre 1851; MC/ET/XXVII/801
      Domicile: Paris (Paris) rue Rambuteau, 89.
    - Obligation, emprunt, 24000f., 30 décembre 1851; MC/ET/XXVII/801
      Domicile: Paris (Paris) rue de Bellefond, 30-32.
    - Procuration acte, prise de possession de succession., 31 décembre 1851; MC/ET/XXVII/801
      Nom, qualité: (M.) Benier, Charles Leon.
      Domicile: Schamberg (Vosges).
      Relations: héritier de l'intervenant 3.
      Nom, qualité: (M.) Benier, Alfred Alexandre Georges.
      Profession: officier d'administration des subsistances-militaires (ancien).
      Domicile: Provins (Seine-et-Marne).
      Nom, qualité: (M.) Benier, Gregoire.
      Profession: officier principal des subsistances-militaires.
      Relations: père de l'intervenant 1, père de l'intervenant 2.
      Nom, qualité: (M.) Boinod, Charles Jacques.
      Profession: avoué,Paris (Paris).
      Domicile: Paris (Paris) rue de Choiseul, 11
  - Minutes. 1852, janvier - mars, janvier - mars 1852; MC/ET/XXVII/802
  - Minutes. 1852, avril - juin, avril - juin 1852; MC/ET/XXVII/803
  - Minutes. 1852, juillet - décembre, juillet - décembre 1852; MC/ET/XXVII/804
  - Minutes. 1852, janvier - mars, janvier - mars 1852; MC/ET/XXVII/805
  - Minutes. 1853, avril - juin, avril - juin 1853; MC/ET/XXVII/806
  - Minutes. 1853, juillet - septembre, juillet - septembre 1853; MC/ET/XXVII/807
  - Minutes. 1853, octobre - décembre, octobre - décembre 1853; MC/ET/XXVII/808
  - Minutes. 1854, janvier - avril, janvier - avril 1854; MC/ET/XXVII/809
    - Vente par Anne-Louis-Raoul-Victor de Montmorency duc de Montmorency, propriétaire, officier de la Légion d'honneur, et Euphémie-Théodore-Valentine de Harchies duchesse de Montmorency, rue Saint-Dominique-Saint-Germain, n° 119, à Anne-Edouard-Louis-Joseph de Montmorency prince de Luxembourg duc de Beaumont, propriétaire, rue de l'Université, n° 53, d'une propriété connue sous le nom de Cité Saint-Charles susdite rue Saint-Dominique-Saint-Germain, n° 115 ancien et 121, 123 et 125 nouveaux. A la suite, quittance et décharge., 15 janvier 1854 - 30 août 1854; MC/ET/XXVII/809
      plan, extraits de testament, d'inventaire après décès, de liquidation
      Actes signalés par Thierry Boudignon, 2003-2012 (base de données migrée: voir contexte dans le Plan d’orientation général - Notaires de Paris, guides thématiques du Minutier).
      Date de révision: 2010
      Date de création de la notice: 2006
      acte de vente; Saint-Dominique (rue); Université (rue de l'); Harchies, Euphémie Théodore Valentine d' (1786-1856); Montmorency, Anne Louis Raoul Victor de (1790-1862); Montmorency-Luxembourg, Anne Edouard Louis Joseph de (1802-1878)
  - Minutes. 1854, mai - août, mai - août 1854; MC/ET/XXVII/810
  - Minutes. 1854, septembre - décembre, septembre - décembre 1854; MC/ET/XXVII/811
  - Minutes. 1855, janvier - mars, janvier - mars 1855; MC/ET/XXVII/812
  - Minutes. 1855, avril - juin, avril - juin 1855; MC/ET/XXVII/813
  - Minutes. 1855, juillet - octobre, juillet - octobre 1855; MC/ET/XXVII/814
    - Inventaire après décès de Louis Pierre Henri Thénard, ancien auditeur au Conseil d'État, dressé entre le 9 juillet 1855 et le 15 janvier 1856, dans une maison située 56, rue des Saints-Pères, où le défunt était domicilié, lui-même décédé durant un voyage à La Ferté-sur-Crosnes (Saône-et-Loire) le 16 juin 1855, à la requête de sa veuve Marie Louise Renault, et comme tutrice de sa fille, Louise Marguerite Caroline Thénard, demeurant même adresse, elle-même représentée par Philippe Hervey-Picard, rentier, demeurant 24, rue Antoinette à Montmartre, en présence de son grand-père, Louis Jacques Thénard, subrogé tuteur. (25 f.)., MC/ET/XXVII/814
      De l'image fixe à l'image animée (1820-1910), documents du Minutier central des notaires de Paris relatifs à l'histoire des photographes et de la photographie, par Marc Durand, Paris, Archives nationales, 2013 (sous presse), notice n° 4648 (version dématérialisée de l'instrument de recherche, les notices biographiques et compléments de descriptions d'actes ne se trouvent que sur la version papier de l'ouvrage, voir contexte dans le Plan d’orientation général - Notaires de Paris, guides thématiques du Minutier).
      Saints-Pères (rue des); Antoinette (rue); Thénard, Louis Pierre Henri; Renault, Marie Louise; Thénard, Louise Marguerite Caroline; Thénard, Louis Jacques; Hervey-Picard, Philippe
  - Minutes. 1855, novembre - décembre, novembre - décembre 1855; MC/ET/XXVII/815
  - Minutes. 1856, janvier - mars, janvier - mars 1856; MC/ET/XXVII/816
  - Minutes. 1856, avril - juin, avril - juin 1856; MC/ET/XXVII/817
  - Minutes. 1856, juillet - septembre, juillet - septembre 1856; MC/ET/XXVII/818
  - Minutes. 1856, octobre - décembre, octobre - décembre 1856; MC/ET/XXVII/819
    - Décharge par Antoine Louis Julien Fau, docteur en médecine, demeurant 17, rue Bleue à Paul Alfred Level, principal clerc de Me Marqui, avoué, demeurant 11, rue Gaillon, d'une somme de 34 148,45 francs concernant la vente du domaine de Champlâtreux, commune de Saintry-sur-Seine (Essonne)., 9 octobre 1856; MC/ET/XXVII/819
      De l'image fixe à l'image animée (1820-1910), documents du Minutier central des notaires de Paris relatifs à l'histoire des photographes et de la photographie, par Marc Durand, Paris, Archives nationales, 2013 (sous presse), notice n° 1847 (version dématérialisée de l'instrument de recherche, les notices biographiques et compléments de descriptions d'actes ne se trouvent que sur la version papier de l'ouvrage, voir contexte dans le Plan d’orientation général - Notaires de Paris, guides thématiques du Minutier).
      Bleue (rue); Gaillon (rue); Saintry-sur-Seine (Essonne); Fau, Antoine Louis Julien; Level, Paul Alfred
  - Minutes. 1857, janvier - mars, janvier - mars 1857; MC/ET/XXVII/820
  - Minutes. 1857, avril - juin, avril - juin 1857; MC/ET/XXVII/821
    - Vente par Pierre Lefranc, architecte, demeurant à Neuilly-sur-Seine et actuellement à Dolancourt (Aube) à Antoine Louis Julien Fau, docteur en médecine, demeurant 17, rue Bleue, d'une maison de campagne située 34, rue de Longchamp à Neuilly-sur-Seine, pour la somme principale de 48 000 francs., 29 mai 1857; MC/ET/XXVII/821
      1860, 21 juin Quittance pour solde de 24 000 francs.